Montival Alcantara da Silva Junior

Lauro de Freitas, Ba - 71 993410330 - montival junior@yahoo.com.br

LinkedIn: https://www.linkedin.com/in/montivaljunior

GitHub: https://github.com/MonthAlcantara

Página Pessoal: https://monthalcantara.github.io

Sobre Mim

Formado inicialmente em Automação Industrial, atuei na área por 10 anos, migrando em definitivo para área tech no ano de 2020. No meu primeiro desafio como Desenvolvedor tive a oportunidade de trabalhar em projetos do Banco Itaú ligados ao PIX (Contratação e Emissão, BoleCode, Saque/Troco) e atualmente, ainda no setor financeiro, atuo como engenheiro de software no Sicredi em soluções relacionadas a investimentos financeiros e relacionamento com investidores.

Objetivo Profissional

Atuar como Engenheiro de Software

Formação

Análise e Desenvolvimento de Sistemas - Universidade Jorge Amado - UNIJORGE (2022) Desenvolvedor Full Stack - Instituto de Gestão e Tecnologia - IGTI (2020) Desenvolvedor Back End Java - Codenation (2020)

Histórico Profissional

12/2022 – Atual | Engenheiro de Software SR – Itaú Unibanco

Engenheiro de Software responsável pelo desenvolvimento de microsserviço.

07/2022 - 12/2022 | Engenheiro de Software PL - Sicredi

Engenheiro de Software responsável pelo desenvolvimento de microsserviços com Spring Stack.

- # Desenvolvimento de aplicações utilizando Kotlin e Java.
- # Programação reativa com Spring Webflux.
- # Banco de dados Oracle e Mongo DB.
- # Interação com serviços cloud AWS, GrayLog, Vault, Consul, entre outros recursos/funcionalidades.

11/2020 – 07/2022 | Analista Java PL – Zup Innovation (Itaú)

Vivência em sistemas de missão crítica com necessidades de alto desempenho e disponibilidade (Itaú - Open Banking - PIX).

- # Desenvolvimento de aplicações JAVA com Spring em arquitetura de microsserviços.
- # Interação com serviços cloud AWS como SQS, API Gateway, Cloudformation, Cloudwatch,

CodePipeline, Parameter Store, ECS, EC2, S3, RDS e DynamoDB.

- # Produção e consumo de eventos em sistemas de mensageria com Kafka.
- # Ambiente colaborativo com Jira e Gitflow no controle de versão.

08/2011 – 11/2020 | Técnico Eletrônica SR - AmBev

Desenvolvimento e implementação de aplicações e lógicas de controle do processo produtivo desde o recebimento e tratamento da matéria prima à fabricação da cerveja, área de subprodutos, insumos e envase.

Certificações

DevOps Essentials Professional Certificate (DEPC) - CertiProf (2020) SCRUM Foundation Professional Certificate (SFPC) - CertiProf (2020)